【裁判字號】    97,台上,1982
【裁判日期】    970919
【裁判案由】    請求侵權行為損害賠償等
【裁判全文】
最高法院民事裁定            九十七年度台上字第一九八二號
上  訴  人  利國石業股份有限公司
法定代理人  乙○○
訴訟代理人  郝燮戈律師
            李俊瑩律師
            蔡步青律師
被 上訴 人  甲○○
                    巷11號
上列當事人間請求侵權行為損害賠償等事件，上訴人對於中華民
國九十七年六月二十五日台灣高等法院花蓮分院第二審判決（九
十七年度上字第一四號），提起上訴，本院裁定如下：
    主  文
上訴駁回。
第三審訴訟費用由上訴人負擔。
    理  由
查上訴人之法定代理人原為黃欣政，嗣於民國九十七年四月二十
一日變更為乙○○，經其具狀聲明承受訴訟，並提出上訴人公司
基本資料查詢表一紙為證，經核尚無不合，合先敘明。
按上訴第三審法院，非以原判決違背法令為理由，不得為之。又
提起上訴，上訴狀內應記載上訴理由，其以民事訴訟法第四百六
十九條所定事由提起第三審上訴者，應於上訴狀內表明：原判決
所違背之法令及其具體內容、暨依訴訟資料合於該違背法令之具
體事實。其依同法第四百六十九條之一規定提起上訴者，並應具
體敘述為從事法之續造、確保裁判之一致性或其他所涉及之法律
見解具有原則上重要性之理由。同法第四百六十七條、第四百七
十條第二項分別定有明文。而依同法第四百六十八條規定，判決
不適用法規或適用不當者，為違背法令；依同法第四百六十九條
規定，判決有該條所列各款情形之一者，為當然違背法令。是當
事人提起第三審上訴，如合併以同法第四百六十九條及第四百六
十九條之一之事由為上訴理由時，其上訴狀或理由書應表明該判
決所違背之法令條項，或有關判例、解釋字號，或成文法以外之
習慣或法理等及其具體內容，暨係依何訴訟資料合於該違背法令
之具體事實，並具體敘述為從事法之續造、確保裁判之一致性或
其他所涉及之法律見解具有原則上重要性之理由。如未依上述方
法表明，或其所表明者與上開法條規定不合時，即難認為已合法
表明上訴理由，其上訴自非合法。本件上訴人對於原判決提起第
三審上訴，雖以該判決違背法令為由，惟核其上訴理由狀所載內
容，係就原審取捨證據、認定事實之職權行使所論斷：依上訴人
所提字據，固得認定被上訴人收受新台幣三百萬元，惟尚難遽認
出資者係上訴人公司；況依上訴人所提黃成裕於花蓮市農會信用
部所設帳戶往來對帳單觀之，益徵被上訴人主張出資者係黃成裕
，並非上訴人公司，尚非無據，從而上訴人對於被上訴人即無請
求權存在，其先位依民法第一百九十七條第二項及不當得利法律
關係，或備位依同法第六百九十七條規定，請求返還出資，均為
無理由等情，指摘為不當，並就原審命為辯論及已論斷者，泛言
謂為違法，而非表明該判決所違背之法令及其具體內容，暨依訴
訟資料合於該違背法令之具體事實，更未具體敘述為從事法之續
造、確保裁判之一致性或其他所涉及之法律見解具有原則上重要
性之理由，難認其已合法表明上訴理由。依首揭說明，應認其上
訴為不合法。
據上論結，本件上訴為不合法。依民事訴訟法第四百八十一條、
第四百四十四條第一項、第九十五條、第七十八條，裁定如主文
。
中    華    民    國  九十七  年    九    月   十九   日
                      最高法院民事第二庭
                          審判長法官  吳  正  一
                                法官  劉  福  聲
                                法官  阮  富  枝
                                法官  沈  方  維
                                法官  簡  清  忠
      本件正本證明與原本無異
                                      書  記  官
中    華    民    國  九十七  年    九    月  二十九  日
                                                Ａ


司法院資訊處製作；財團法人民間司法改革基金會備份。
